臺灣雲林地方法院刑事判決
111年度易字第93號
公  訴  人  臺灣雲林地方檢察署檢察官
被      告  王麒諺


上列被告因竊盜案件，經檢察官提起公訴（110 年度偵字第3516
號），被告就被訴事實為有罪之陳述，經告知簡式審判程序意旨
，並聽取公訴人及被告之意見後，本院裁定行簡式審判程序，判
決如下：
    主      文
王麒諺犯如附表所示之各罪，各處如附表所示之刑及沒收。應執
行有期徒刑陸月，如易科罰金，以新臺幣壹仟元折算壹日。
    事實及理由
壹、犯罪事實
    王麒諺意圖為自己不法之所有，基於竊盜之各別犯意，分別
    為下列行為：
一、於民國110 年3 月19日凌晨3 時30分許，進入李秀玲之雲林
　　縣○○鄉○○街000 號房屋（平時無人居住使用；無證據證明王
    麒諺有毀越門窗、牆垣或其他安全設備之行為），並徒手竊
    取新臺幣（下同）500 元，得手後旋將之花用殆盡。
二、於110 年3 月21日凌晨3 時30分許，進入吳亭萱之雲林縣○○
    鄉○○街000 號（平時無人居住使用；無證據證明王麒諺有毀
    越門窗、牆垣或其他安全設備之行為），並徒手竊取聚寶盆
    3 個、水晶球2 個、水晶聚寶盆2 個、樟樹葫蘆8 個、銅線
    發財樹7 棵、銀盤茶具1 組、玉鐲5 個、布皮包1 個、LV皮
    包1 個，得手後旋離去現場。嗣由警於110 年4 月7 日上午
    10時29分許，持本院核發之110 年聲搜字第179 號搜索票，
    至王麒諺之雲林縣○○鄉○○街000 巷0 號之住處執行搜索，並
    將所查扣之上開物品發還與吳亭萱。
三、於110 年3 月26日凌晨1 時許，侵入蔡嘉文之雲林縣○○鄉○○
    街00號之住處（無證據證明王麒諺有毀越門窗、牆垣或其他
    安全設備之行為），並在屋內著手物色、搜尋財物，惟因未
    竊得任何財物而未遂。
貳、程序部分
    本案被告王麒諺所犯之罪，非死刑、無期徒刑、最輕本刑為
    3 年以上有期徒刑之罪，或高等法院管轄第一審之案件，被
    告就前揭被訴事實為有罪之陳述，經告以簡式審判程序之旨
    ，並聽取被告與公訴人之意見後，本院認無不得或不宜改依
    簡式審判程序進行之處，爰依刑事訴訟法第273 條之1 第1 
    項、第284 條之1 規定，裁定本案行簡式審判程序。是本案
    之證據調查，依刑事訴訟法第273 條之2 規定，不受同法第
    159 條第1 項、第161 條之2 、第161 條之3 、第163 條之
    1 及第164 條至第170 條規定之限制，合先敘明。　　
參、認定犯罪事實所憑之證據及理由
　　上開犯罪事實，業據被告於本院訊問時均坦承不諱（本院卷
    第62、64、70頁），核與證人即告訴人李秀玲（警卷第13至
    17頁、偵卷第39、40頁）、被害人吳亭萱（警卷第19至23頁
    、偵卷第39、40頁）、告訴人蔡嘉文（警卷第35至39頁、偵
    卷第63、64頁）證述之內容大致相符，除有扣案之拖鞋1 雙
    可以為證外（見本院卷第47頁之本院111 年度保管檢字第89
    號扣押物品清單），並有雲林縣警察局北港分局口湖分駐所
    扣押筆錄、扣押物品目錄表（警卷第51至54、57至59頁）、
    具領人吳亭萱之贓物認領保管單（警卷第61頁）、本院110 
    年聲搜字第179 號搜索票（警卷第63頁）、現場照片（警卷
    第65至77頁）、內政部警政署刑事警察局110 年7 月1 日刑
    紋字第1100048272號鑑定書（偵卷第87至92頁）、扣案物品
    照片（警卷第79至84頁）、雲林縣口湖鄉中華街280 巷及四
    維街之地圖列印資料（偵卷第101 頁）、雲林縣警察局北港
    分局110 年12月6 日雲警港偵字第1100016087號函所檢附之
    被害人住處照片及GOOGLE地圖（偵卷第105 至111 頁）在卷
    可查，足徵被告之任意性自白確與事實均相符，可以採信。
    從而，本案事證明確，被告犯行均堪認定，皆應依法論科。
肆、論罪科刑　　
一、核被告就犯罪事實欄一、二所為，均係犯刑法第320 條第1
    項之竊盜罪；就犯罪事實欄三所為，則係犯刑法第321 條第
    2 項、第1 項第1 款之侵入住宅竊盜未遂罪。
二、被告就犯罪事實欄一至三所載之犯行，犯意有別，行為互殊
    ，應予分論併罰。
三、被告就犯罪事實欄三部分，雖已著手實行侵入住宅竊盜之行
    為，然未能竊取財物得手，為未遂犯，應依刑法第25條第2 
    項規定，減輕其刑。
四、爰以行為人責任為基礎，審酌被告正值青壯，不思循正當途
    徑賺取錢財，竟貪圖自身利益，未能尊重他人財產權，而為
    本案竊盜、加重竊盜未遂犯行，足證被告欠缺守法意識，所
    為殊不可取，惟念及被告犯後坦承犯行，態度尚可，就犯罪
    事實欄二部分所竊得之財物，亦已歸還與被害人吳亭萱，此
    有贓物認領保管單存卷可證（警卷第61頁），兼衡被告自陳
    為高中畢業之智識程度，未婚無子女，目前是從事板模工作
    ，每日收入約1,800 元之家庭生活經濟狀況，暨考量檢察官
    、告訴人李秀玲及被告對刑度之意見等一切情狀，分別量處
    如附表所示之刑，並定其應執行刑如主文所示，及就附表所
    宣告之刑及主文所定之應執行刑，均諭知易科罰金之折算標
    準，以資懲儆。
伍、沒收部分
一、按犯罪所得，屬於犯罪行為人者，沒收之，於全部或一部不
    能沒收或不宜執行沒收時，追徵其價額，刑法第38條之1 第
    1 項前段、第3 項分別定有明文。查被告就犯罪事實欄一所
    載之未扣案竊盜犯罪所得500 元，應依刑法第38條之1 第1 
    項前段規定宣告沒收之，並諭知於全部或一部不能沒收或不
    宜執行沒收時，依同條第3 項規定，追徵其價額。　　　
二、按犯罪所得已實際合法發還給被害人者，不予宣告沒收或追
    徵，刑法第38條之1 第5 項定有明文。經查，被告就犯罪事
    實欄二部分，所竊得之物均已由被害人吳亭萱具領取回，此
    有贓物認領保管單在卷可證（警卷第61頁），依上開規定，
    自無庸宣告沒收。
三、至於扣案之拖鞋1 雙，係日常生活用品，僅偶然供被告穿著
    而用以從事本案犯行，欠缺宣告沒收之刑法上重要性，爰不
    宣告沒收，一併說明。
據上論斷，應依刑事訴訟法第273 條之1 第1 項、第299 條第1
項前段（依刑事判決精簡原則，僅記載程序法條），判決如主文
。　　　
本案經檢察官葉喬鈞提起公訴，檢察官謝宏偉到庭執行職務。
中　　華　　民　　國　　111 　年　　3 　　月　　4 　　日
                  刑事第八庭    法  官  陳育良
以上正本證明與原本無異。
如不服本判決應於收受判決後 20 日內向本院提出上訴書狀，並
應敘述具體理由；其未敘述上訴理由者，應於上訴期間屆滿後20
 日內向本院補提理由書（均須按他造當事人之人數附繕本）。
「切勿逕送上級法院」。
告訴人或被害人不服本判決，應具備理由請求檢察官上訴，及上訴期間之計算係以檢察官收受判決正本之日期為準。「切勿逕送上級法院」。　　　　　　　　　　　
                                書記官  王姵珺    
中　　華　　民　　國　　111 　年　　3 　　月　　7 　　日
附錄本案論罪科刑法條全文
中華民國刑法第320 條
意圖為自己或第三人不法之所有，而竊取他人之動產者，為竊盜
罪，處5 年以下有期徒刑、拘役或50萬元以下罰金。
意圖為自己或第三人不法之利益，而竊佔他人之不動產者，依前
項之規定處斷。
前二項之未遂犯罰之。　

中華民國刑法第321 條
犯前條第一項、第二項之罪而有下列情形之一者，處6 月以上5
年以下有期徒刑，得併科50萬元以下罰金：
一、侵入住宅或有人居住之建築物、船艦或隱匿其內而犯之。
二、毀越門窗、牆垣或其他安全設備而犯之。
三、攜帶兇器而犯之。
四、結夥三人以上而犯之。
五、乘火災、水災或其他災害之際而犯之。
六、在車站、港埠、航空站或其他供水、陸、空公眾運輸之舟、
    車、航空機內而犯之。
前項之未遂犯罰之。　

附表：被告所犯罪名、宣告刑及沒收表
編號 犯罪事實 罪名、宣告刑及沒收   1 犯罪事實欄一部分 王麒諺犯竊盜罪，處有期徒刑貳月，如易科罰金，以新臺幣壹仟元折算壹日。 未扣案之犯罪所得新臺幣伍佰元，沒收之，於全部或一部不能沒收或不宜執行沒收時，追徵其價額。   2 犯罪事實欄二部分 王麒諺犯竊盜罪，處有期徒刑參月，如易科罰金，以新臺幣壹仟元折算壹日。   3 犯罪事實欄三部分 王麒諺犯侵入住宅竊盜未遂罪，處有期徒刑肆月，如易科罰金，以新臺幣壹仟元折算壹日。